【裁判字號】    97,上訴,2109
【裁判日期】    970513
【裁判案由】    毒品危害防制條例
【裁判全文】
臺灣高等法院刑事判決                97年度上訴字第2109號
上  訴  人
即  被  告  甲○○
                    （另案於臺灣臺北監獄臺北分監執行中）
上列上訴人因違反毒品危害防制條例案件，不服臺灣板橋地方法
院96年度訴字第2169號，中華民國97年2月15日第一審判決（起
訴案號：臺灣板橋地方法院檢察署96年度毒偵字第1326號），提
起上訴，本院判決如下：
    主  文
上訴駁回。
    理  由
一、按不服地方法院之第一審判決而上訴者，應向管轄第二審之
    高等法院為之。上訴書狀應敘述具體理由。上訴書狀未敘述
    上訴理由者，應於上訴期間屆滿後20日內補提理由書於原審
    法院，逾期未補提者，原審法院應定期間先命補正。第二審
    法院認為上訴書狀未敘述理由或上訴有第362條前段之情形
    者，應以判決駁回之。但其情形可以補正而未經原審法院命
    其補正者，審判長應定期間先命補正。刑事訴訟法第361條
    、第367條，分別定有明文。所謂不服第一審判決之具體理
    由，必係依據卷內既有訴訟資料或提出新事證，指摘或表明
    第一審判決有何採證認事、用法或量刑等足以影響判決本旨
    之不當或違法，而構成應予撤銷之具體事由，始克當之（例
    如：依憑證據法則具體指出所採證據何以不具證據能力，或
    依憑卷證資料，明確指出所為證據證明力之判斷如何違背經
    驗、論理法則）；倘僅泛言原判決認定事實錯誤、違背法令
    、量刑失之過重或輕縱，而未依上揭意旨指出具體事由，或
    形式上雖已指出具體事由，然該事由縱使屬實，亦不足以認
    為原判決有何不當或違法者（例如：對不具有調查必要性之
    證據，法院未依聲請調查亦未說明理由，或援用證據不當，
    但除去該證據仍應為同一事實之認定），皆難謂係具體理由
    ，俾與第二審上訴制度旨在請求第二審法院撤銷、變更第一
    審不當或違法之判決，以實現個案救濟之立法目的相契合，
    並節制濫行上訴（最高法院97年度臺上字第892號判決參照
    ）。是以上訴人之上訴書狀或補提之上訴理由書，雖有敘述
    上訴理由，惟並未具體敘述第一審判決有上述違法、不當情
    形，即與未敘述具體理由無異，其所為上訴，即不符合上訴
    之法定要件。
二、本件上訴人即被告甲○○不服原判決，提起上訴，上訴狀理
    由略以：被告施用第1級與第2級毒品僅危害個人身心健康，
    未傷及他人，原判決量刑過重，實難甘服等語。
三、本院查：
（一）被告前科如下：(1)於民國85年2月23日因違反肅清煙毒條
      例及麻醉藥品管理條例等案件，經臺灣板橋地方法院以84
      年度易字第5934號判處有期徒刑3年4月及4月，應執行有
      期徒刑3年6月確定，嗣於87年1月20日縮刑假釋付保護管
      束，於89年12月1日假釋期滿執行完畢。(2)於86年4月28日
      因詐欺案件，經臺灣板橋地方法院以85年度易字第7912號
      判處有期徒刑1年4月確定，嗣於87年1月20日假釋付保護
      管束，於92年1月9日撤銷假釋，執行殘刑2年10月又11日
      ，同年8月11日縮刑期滿執行完畢。(3)於89年7月14日因違
      反毒品危害防制條例案件，經臺灣板橋地方法院以89年度
      毒聲字第4361號裁定送觀察、勒戒後，認有繼續施用毒品
      傾向，同年8月2日經同法院以89年度毒聲字第4659號裁定
      令入戒治處所施以強制戒治，同年12月27日經同法院以89
      年度毒聲字第7243號裁定停止戒治，所餘戒治期間付保護
      管束，於90年9月11日因戒治期滿，經臺灣板橋地方法院
      檢察署檢察官以90年度戒毒偵字第573號為不起訴處分。
      (4)又於95年6月30日因違反毒品危害防制條例施用第1級毒
      品案件，經臺灣板橋地方法院以95年度訴字第1492號判處
      有期徒刑8月，同年12月29日經本院以95年度上訴字第373
      2號駁回上訴，於96年4月26日經最高法院以96年度臺上字
      第2282號駁回上訴確定，嗣經減刑為有期徒刑4月，於97
      年2月18日縮刑期滿執行完畢，有本院被告前案紀錄表在
      卷可查。
（二）被告竟仍不知悔改，復分別基於施用第1級毒品海洛因與
      施用第2級毒品甲基安非他命之犯意，於96年2月4日上午8
      時許，在臺北縣泰山鄉○○路○段256巷42號住處，將第1
      級毒品海洛因粉末置入注射針筒內加水稀釋後，注射施用
      海洛因乙次，復將第2級毒品甲基安非他命放在吸食器內
      以火燒烤使成煙霧後，施用甲基安非他命乙次。嗣於同日
      下午7時許，在臺北縣五股鄉○○路與自強路口為警查獲
      ，並扣得第1級毒品海洛因8包（合計驗餘淨重0.66公克）
      。經警採其尿液送驗結果，呈鴉片類及安非他命類陽性反
      應。被告於原審準備程序對上開事實供承不諱，原審合議
      庭裁定由受命法官獨任以簡式審判程序審理，以被告犯毒
      品危害防制條例第10條第1項、第2項之施用第1級與第2級
      毒品罪，以及被告於前案受徒刑之執行完畢後，5年以內
      故意再犯本案有期徒刑之罪，構成刑法第47條第1項之累
      犯加重事由，並審酌被告前因施用毒品，經觀察、勒戒及
      強制戒治，仍未能戒斷毒癮，再度施用足以導致人體機能
      發生依賴性、成癮性及抗藥性等障礙之第1級毒品海洛因
      及第2級毒品甲基安非他命，戕害身心健康，其犯後尚能
      坦承犯行等情事，分別量處被告有期徒刑10月及5月，再
      依中華民國96年罪犯減刑條例之規定，減其宣告刑2分之1
      ，各為有期徒刑5月及2月又15日，並定其應執行刑有期徒
      刑7月。原判決認事用法尚無不當，量刑亦稱妥適。
（三）本件被告於毒品危害防制條例施行後，既曾經接受觀察、
      勒戒與強制戒治，又經法院判處徒刑，復犯本件施用毒品
      罪，顯見被告確有施用毒品難以戒斷之習性。被告提起上
      訴，上訴理由僅請求輕判，然未具體指摘原判決關於認定
      事實、適用法律及量刑，有何違法或不當之處。依首揭說
      明，本件上訴不合上訴之法定要件，應予駁回，並不經言
      詞辯論為之。
四、依刑事訴訟法第367條前段、第372條，判決如主文。
中    華    民    國    97    年    5     月    13    日
            刑事第十三庭  審判長法  官  曾德水
                                法  官  林婷立
                                法  官  談  虎
以上正本證明與原本無異。
施用第1級毒品部分，如不服本判決，應於收受送達後十日內向
本院提出上訴書狀，其未敘述上訴之理由者並得於提起上訴後十
日內向本院補提理由書（均須按他造當事人之人數附繕本）。
施用第2級毒品部分，不得上訴。
                                書記官  黃家麟
中    華    民    國    97    年    5     月    14    日


司法院資訊處製作；財團法人民間司法改革基金會備份。
